【裁判字號】    97,裁,4191
【裁判日期】    970828
【裁判案由】    聲請補充判決
【裁判全文】
最  高  行  政  法  院  裁  定
                                      97年度裁字第4191號
抗  告  人  甲○○
                          送達.
                          縣永.
上列抗告人與相對人國防部間聲請補充判決事件，對於中華民國
97年1月22日臺北高等行政法院96年度聲字第46號裁定，提起抗
告，本院裁定如下︰
    主  文
抗告駁回。
抗告訴訟費用由抗告人負擔。
    理  由
一、按抗告法院認抗告為不合法或無理由者，應為駁回抗告之裁
    定。
二、原裁定以：原審95年度訴字第1226號抗告人甲○○（即本件
    聲請人）與相對人國防部間眷舍事件，經原審95年10月17日
    裁定駁回抗告人之在原審之起訴，係以該件訴訟為不合法為
    由，此觀上開裁定理由欄三所載「經查原告認被告有應作為
    而不作為之情形，無非係以被告應按老人福利法第3條第3項
    規定，依國軍老舊眷村改建條例第1條『照顧原眷戶』之旨
    ，適用老人福利法第15條第1項第2、3款及老人福利法施行
    細則第10條規定改建影劇三村為據。惟查老人福利法施行細
    則第10條『本法第15條第1項第2款及第3款所定適合老人安
    居之住宅，其設計應符合下列規定：一、提供老人寧靜、安
    全、合適、衛生、通風採光良好之環境及完善設備與措施。
    二、建築物之設計、構造及設備與措施，應符合建築法及其
    有關法令規定，並應具無障礙環境。三、消防安全設備、防
    火管理、防燄物品等消防安全事項，應符合消防法及其有關
    法令規定。四、社區規劃及住宅設計，應符合國民住宅條例
    所定國民住宅社區規劃及住宅設計規則之規定。本法第15條
    第1項第2款及第3款所定綜合服務管理，包括下列事項：一
    、環境清潔之維護。二、水電器材及房舍之維護、維修。三
    、門禁安全與緊急呼叫之受信及聯繫。四、其他必要之住宅
    管理及服務。』之規定，係就適合老人居住之住宅應符合何
    種條件予以明定，依其文義觀之，並未賦予原告有請求被告
    依該規定興建符合上揭條件之住宅之義務，而老人福利法第
    3條第3項及第15條第1項第2、3款則分別就主管機關及老人
    安居住宅之興建等項為規定，亦均未涉及依法申請案件應作
    為義務事項，是原告提起本件行政訴訟，難謂於法有據。且
    原告於94年9月2日所提申請書，究其內容僅係請被告就其所
    詢有關改建大廈相關品質管制及安全事項予以核示，並非依
    法申請之案件，則被告所屬政戰局以94年9月20日函轉請榮
    工公司南科施工處回覆，即無不合，其不得對之提起行政爭
    訟及訴訟，甚為顯然。從而訴願決定以原告所詢事項核非依
    法申請之案件，被告本諸權責轉請榮工公司南科施工處回覆
    ，亦無未予處理情形，本件程序於法不合而予以不受理，揆
    之首揭法條規定及說明，並無不合，原告復提起行政訴訟，
    顯非合法，應予駁回。另本件訴訟既不合法，其實體上之主
    張即無庸審酌，併此敘明。」等字樣即明，亦即原審95年度
    訴字第1226號眷舍事件於訴願時有違法定程序，該件行政訴
    訟中已無可補救，即無從進而予以審酌實體上之問題，至在
    行政上如何為適當之措施，則屬於主管官署職權之範圍，均
    無論究之餘地，故無漏未裁判之情形，抗告人請求補充裁定
    ，殊有誤解，自無從准許等語，因而駁回抗告人之聲請。
三、抗告意旨略謂；本件抗告人對於原審95年度訴字第1226號裁
    定，漏未對抗告人在該案訴訟程序中，所依法提起之損害賠
    償之訴，加以裁定，依行政訴訟法第218條準用民事訴訟法
    第233條第1項及第239條規定，聲請補充裁定，原審違背前
    揭法條第5項規定，不以3法官合議裁定，便宜行事，僅以一
    法官行之上開96年6月22日院田地股95訴1226字第096001338
    1號函草率駁回，明顯違背上開法律規定，應補充裁定而未
    補充裁定之違法。抗告人遂依行政訴訟法第264條、第268條
    及第269條規定，對上開該院代替裁定之違法院函，提起抗
    告，惟該院仍未停止其違法行為，繼續以96年7月23日院田
    地股95訴1226字第0960015812號函代替鈞院為裁定，抗告人
    再依行政訴訟法第132條準用民事訴訟法第197條第1項規定
    ，提出異議，該院仍置之不理，將其上開96年6月22日之違
    法院函，修正為原裁定，並隱匿事實，仍違背應予補充裁定
    之規定，非法駁回抗告人之聲請，即有違反誠實信用原則、
    禁止恣意原則、憲法保障人民訴訟權之權益云云。經核抗告
    意旨無非就原審起訴主張再予爭執，惟此業經原裁定就抗告
    人起訴主張詳予論駁，而以本件起訴不合法而駁回，於法並
    無不合。本件抗告為無理由，應予駁回。
四、據上論結，本件抗告為無理由。依行政訴訟法第104條、民
    事訴訟法第95條、第78條，裁定如主文。
中    華    民    國    97    年    8     月    28    日
                    最高行政法院第二庭
                        審判長法官  高  啟  燦
                              法官  鄭  忠  仁
                              法官  黃  本  仁
                              法官  黃  合  文
                              法官  廖  宏  明
以  上  正  本  證  明  與  原  本  無  異
中    華    民    國    97    年    8     月    29    日
                              書記官  邱  彰  德


司法院資訊處製作；財團法人民間司法改革基金會備份。
